臺灣高雄地方法院刑事判決　　　　　100年度審交易字第330號
公　訴　人　臺灣高雄地方法院檢察署檢察官
被　　　告　汪清輝
　　　　　　歐足娥
上　一　人
選任辯護人　蔡建賢律師
上列被告因過失致死等案件，經檢察官提起公訴（100 年度調偵
字第592號、第593號），被告於準備程序進行中就被訴事實為有
罪之陳述，經本院告知簡式審判程序之旨，並聽取被告與公訴人
之意見後，裁定依簡式審判程序審理，判決如下：
    主  文
汪清輝犯不能安全駕駛動力交通工具罪，處有期徒刑伍月；又犯
過失致人於死罪，處有期徒刑壹年。應執行有期徒刑壹年肆月。
緩刑參年。
歐足娥犯過失致人於死罪，處有期徒刑拾月。緩刑參年。
    事  實
一、汪清輝明知酒後不得駕車，竟於民國99年8 月5 日16時30分
    許，於飲酒過量至不能安全駕駛之程度後，仍率予騎乘車號
    XNG-816 號重型機車前腳踏板處附載林信成，沿高雄縣梓官
    鄉（99年12月25日改制為高雄市梓官區，下同）嘉展路由南
    往北方向行駛，行經高雄縣梓官鄉○○路325 號前時，其原
    應注意酒後不得駕車；又汽車在雙向二車道行駛時，均應在
    遵行車道內行駛；另行車時應注意車前狀況，並隨時採取必
    要之安全措施，以防止危險。而依當時情況並無不能注意情
    事，竟疏未注意及此，酒後駕車並於前有來車交會時，仍率
    予侵入來車道內行駛，致其所騎乘機車因閃煞不及，車頭撞
    及由歐足娥所駕駛沿高雄縣梓官鄉○○路由北往南方向行駛
    ，適至該處亦疏未注意雙向二車道行駛時，均應在遵行車道
    內行駛及車前狀況，且同無不能注意之情事，因閃避前方停
    置一輛大貨車亦率予侵入來車道行駛之車牌號碼3398-XQ 號
    自小客車車頭，致林信成顱內出血、胸腹部挫傷、出血性休
    克，經送醫急救不治死亡，嗣為警測得汪清輝吐氣所含酒精
    成份高達每公升0.28毫克而查獲。
二、案經高雄縣政府警察局岡山分局（改制為高雄市政府警察局
    岡山分局）自動檢舉及報告臺灣高雄地方法院檢察署檢察官
    偵查起訴。
    理  由
一、本件被告汪清輝、歐足娥所犯係死刑、無期徒刑、最輕本刑
    為3 年以上有期徒刑以外之罪，其於準備程序進行中，就被
    訴事實為有罪之陳述，經告知簡式審判程序之旨，並聽取當
    事人之意見後，本院認無不得或不宜改依簡式審判程序進行
    之情形，爰依刑事訴訟法第273 條之1 第1 項規定，裁定本
    件進行簡式審判程序。又本件卷內之證據資料，依同法第27
    3 條之2 規定，不受同法第159 條第1 項關於傳聞法則規定
    之限制，依法均有證據能力，合先敘明。
二、上揭事實，業據被告汪清輝、歐足娥於本院審理中坦承不諱
    ，且經證人即告訴人林子翔於警詢中指述明確（警卷第7 至
    8 頁），並有道路交通事故現場圖（警卷第12至13頁）、道
    路交通事故調查報告表(一)、(二)（警卷第14至15頁）、現場照
    片27張（警卷第16至23頁）、高雄縣政府警察局交通警察隊
    岡山分隊車禍處理小組酒精測試報告（警卷第26頁）、刑法
    第185 條之3 案件測試觀察紀錄表（警卷第28頁）、臺灣高
    雄地方法院檢察署相驗屍體證明書（警卷第32頁）、高雄縣
    政府警察局舉發違反道路交通管理事件通知單（警卷第33頁
    ）、相驗筆錄（相驗卷第29頁）、臺灣高雄地方法院檢察署
    檢驗報告書（相驗卷第34至39頁）、相驗屍體照片30張（相
    驗卷第41至42頁）、臺灣省高屏澎區車輛行車事故鑑定委員
    會99年10月8 日高屏澎鑑字第0996003210號函暨檢附之鑑定
    意見書（他卷第6 至8 頁）、臺灣省車輛行車事故覆議鑑定
    委員會99年12月7 日覆議字第0996204800號函暨檢附之覆議
    意見書（他卷第9 至11頁）等證據在卷可稽，足認被告前開
    任意性之自白與事實相符，得作為被告有罪之證據。從而，
    本件事證明確，被告犯行堪以認定，應依法論科。
三、核被告汪清輝所為，係犯刑法第185 條之3 之不能安全駕駛
    動力交通工具罪，及同法第276 條第1 項之過失致人於死罪
    ；被告歐足娥所為，則係犯刑法第276 條第1 項之過失致人
    於死罪。被告汪清輝上開所犯2 罪間，犯意各別，行為互殊
    ，應予分論併罰。又被告汪清輝、歐足娥於肇事後，於警員
    前往現場處理時均在場，並均當場承認為肇事人，進而接受
    裁判乙情，有卷附高雄縣政府警察局交通警察隊岡山分隊交
    通事故肇事人自首紀錄表2 紙（警卷第29頁、第30頁）可稽
    ，是被告汪清輝、歐足娥係對於未經發覺之犯罪自首而接受
    裁判，均依刑法第62條前段之規定，減輕其刑。又被告汪清
    輝酒醉駕車，其因而致被害人死亡，依法既應負刑事責任，
    則就其所犯過失致人於死罪部分，應另依道路交通管理處罰
    條例第86條第1 項規定，加重其刑，並與前開減輕事由，依
    法先加後減之。爰審酌被告汪清輝、歐足娥駕車均疏未注意
    交通安全，以致於上開時、地肇事，並造成被害人林信成發
    生死亡此一無可回復之重大損害，不僅侵害他人生命權，更
    令被害人家屬悲痛不已，所造成之後果難謂輕微，其中被告
    汪清輝更係酒後駕車，顯然不尊重他人之生命，情節更重，
    所為均有不該，應予非難；參以被告汪清輝、歐足娥於本院
    審理中均坦承犯行，且均已與被害人家屬達成和解，此有調
    解筆錄、和解書各1 份及陳報狀2 紙在卷可憑，足徵被告汪
    清輝、歐足娥已知盡力彌補被害人家屬之損害，犯後態度尚
    稱良好；末考量被告汪清輝、歐足娥本件之過失情節，及被
    告汪清輝之智識程度為國小畢業，從事臨時工，收入不定；
    被告歐足娥之智識程度為商職畢業，從事家管，無收入等一
    切情狀，分別量處如主文所示之刑，並就被告汪清輝所犯部
    分，依刑法第51條第5 款之規定，定其應執行之刑。末查被
    告汪清輝、歐足娥均未曾受有期徒刑以上刑之宣告，此有臺
    灣高等法院被告前案紀錄表2 份在卷可稽，本院審酌被告汪
    清輝、歐足娥因一時疏未注意交通安全，致罹刑章，且犯後
    坦承犯行，並均與被害人家屬達成和解，是經此偵、審程序
    ，應更加注意行車安全，信無再犯之虞，均併予宣告緩刑3
    年，以資警惕。
據上論斷，應依刑事訴訟法第273 條之1 第1 項、第284 條之1
、第299 條第1 項前段，道路交通管理處罰條例第86條第1 項，
刑法第185 條之3 、第276 條第1 項、第62條前段、第51條第5
款、第74條第1 項第1 款，刑法施行法第1 條之1 ，判決如主文
。
本案經檢察官王清海到庭執行職務。
中    華    民    國   100    年    8     月    18    日
                  刑事第十庭    法  官  林裕凱
以上正本證明與原本無異。
如不服本判決應於收受判決後10日內向本院提出上訴書狀，並應
敘述具體理由。其未敘述上訴理由者，應於上訴期間屆滿後20日
內向本院補提理由書(均須按他造當事人之人數附繕本)「切勿逕
送上級法院」。
中    華    民    國   100    年    8     月    18    日
                                書記官  黃振祐
附錄所犯法條
中華民國刑法第185條之3
服用毒品、麻醉藥品、酒類或其他相類之物，不能安全駕駛動力
交通工具而駕駛者，處1 年以下有期徒刑、拘役或科或併科15萬
元以下罰金。
中華民國刑法第276條
（過失致死罪）
因過失致人於死者，處2 年以下有期徒刑、拘役或2 千元以下罰
金。
從事業務之人，因業務上之過失犯前項之罪者，處5 年以下有期
徒刑或拘役，得併科3 千元以下罰金。